【裁判字號】    95,訴,10
【裁判日期】    950428
【裁判案由】    毒品危害防制條例
【裁判全文】
臺灣桃園地方法院刑事判決                95年度訴字第10號
公  訴  人  臺灣桃園地方法院檢察署檢察官
被      告  甲○○
上列被告因違反毒品危害防制條例案件，經檢察官提起公訴（94
年度毒偵字第5408號），本院判決如下：
    主  文
甲○○施用第壹級毒品，累犯，處有期徒刑壹年，扣案內含海洛
因殘渣之塑膠袋壹只（海洛因量微無法秤重，且無法與塑膠袋析
離）沒收銷燬之，針筒壹支沒收。
    事  實
一、甲○○前因施用毒品案件，經送強制戒治後，於民國90年2
    月19日執行完畢，並曾因違反毒品危害防制條例案件，經法
    院判處應執行有期徒刑1 年2 月，於94年1 月1 日縮短刑期
    假釋出獄，並於94年2 月20日假釋期滿且假釋未經撤銷，未
    執行之刑期以已執行論而執行完畢。詎甲○○仍不知戒絕毒
    品，復基於施用第一級毒品海洛因之犯意，於前揭強制戒治
    執行完畢後5 年內之94年9 月24日某時，在其桃園縣平鎮市
    ○○路平鎮段377 號住處內，以針筒注射之方式施用海洛因
    1 次，嗣於94年9 月26日上午11時20分許，在桃園縣平鎮市
    ○○○路台一線省道42公里處為警查獲，並扣得其所有內含
    海洛因殘渣之塑膠袋1 只及供施用海洛因之針筒1 支。
二、案經桃園縣政府警察局平鎮分局報請臺灣桃園地方法院檢察
    署檢察官偵查起訴。
    理  由
一、上開事實業據被告甲○○坦承不諱，而其為警查獲後於94年
    9 月26日下午1 時許所採尿液檢體，經送請臺灣尖端先進生
    技醫藥股份有限公司以免疫分析法（ＥＩＡ）為初步篩驗，
    並佐以氣相層析質譜儀法（ＧＣ／ＭＳ）進行確認檢驗後，
    確呈嗎啡陽性反應，此有桃園縣政府警察局平鎮分局被採尿
    人姓名編號對照表及臺灣尖端先進生技醫藥股份有限公司濫
    用藥物檢驗報告各1 紙在卷可憑，而按以氣相層析質譜儀作
    藥物及其代謝產物之定性及定量分析，幾乎不會有偽陽性反
    應產生，為毒品檢驗學之常規，亦為本院辦理相關違反毒品
    危害防制條例案件所知悉，上開檢驗結果當足以認定為真實
    。再者，初次吸食或施打煙毒及麻醉藥品者，經人體代謝作
    用於8 時之內，即有約百分之八十之量排出，24小時之後，
    續有約剩餘量百分之九十再排出，72小時之後仍有殘餘微量
    排出，吸食或施打者個人體質不同，其排出時間亦會有所差
    異，尤其成癮者（抗藥性強）其於吸食後120 小時內所採之
    尿液，配合較具公信力之儀器（如氣相質譜儀），仍可能被
    檢測出，此有憲兵司令部80年鑑驗字第4487號函意旨可供參
    照。是以，被告前開所採尿液經檢驗後，既呈嗎啡之陽性反
    應，是被告供稱其於94年9 月24日某時施用海洛因，堪認屬
    實。此外，並有內含海洛因殘渣之塑膠袋1 只及針筒1 支扣
    案可資佐證，被告施用海洛因之犯行，已可認定。又被告前
    因施用毒品案件經送強制戒治後，於90 年2月19日執行完畢
    ，有臺灣高等法院被告前案紀錄表1 份在卷可考，其於強制
    戒治執行完畢後5 年內再犯毒品危害防制條例第10條之罪，
    自應由檢察官直接提起公訴而進入訴訟程序審理。本件事證
    已經明確，被告施用第一級毒品之犯行堪予認定，應依法論
    科。
二、核被告所為，係犯毒品危害防制條例第10條第1 項之施用第
    一級毒品罪。其施用第一級毒品海洛因前後非法持有海洛因
    之低度行為，為其施用之高度行為所吸收，不另論罪。而被
    告有犯罪事實欄所載之犯罪科刑、執行情形，有前開臺灣高
    等法院被告前案紀錄表1 份在卷可按，其受有期徒刑之執行
    完畢後，5 年內再犯本件有期徒刑以上之罪，為累犯，應依
    刑法第47條規定加重其刑。爰審酌被告曾經觀察、勒戒及強
    制戒治處遇，並因施用毒品案件遭判刑且已執行完畢，竟仍
    不知戒絕毒癮，足見其抗拒毒品之意志力薄弱，惟念其施用
    海洛因所侵害法益僅係其個人身體健康，及其犯罪後曾一度
    否認犯行之犯後態度等一切情狀，量處如主文所示之刑。扣
    案塑膠袋1 只內之殘渣為海洛因，業據被告供明在卷，而被
    告之尿液經檢驗確有嗎啡陽性反應乙情，有如前述，足徵袋
    內殘渣確為海洛因無訛，又因量微無法秤重，且無法與塑膠
    袋析離，是該只內含海洛因殘渣之塑膠袋應依毒品危害防制
    條例第18條第1 項前段沒收銷燬。至扣案針筒1 支為被告所
    有而供施用海洛因所用之物，亦為被告所坦認，應依刑法第
    38條第1 項第2 款宣告沒收。
三、至被告於檢察官訊問時雖供稱：其自94年1 月19日起即開始
    施用海洛因云云，但其於本院審理時則陳稱：其究係自何時
    起開始施用海洛因，其已沒有印象等語，足見其就有無連續
    施用海洛因部分，前後供述並不一致，且無其他證據可資佐
    證其於檢察官訊問時所述內容屬實，自應為被告有利之認定
    ，而無從遽以認定被告除94年9 月24日施用海洛因外，尚有
    其他連續施用海洛因之情事，附此敘明。
據上論斷，應依刑事訴訟法第299 條第1 項前段，毒品危害防制
條例第10條第1 項、第18條第1 項前段，刑法第11條前段、第47
條、第38條第1 項第2 款，判決如主文。
本案經檢察官崔秉君到庭執行職務。
中    華    民    國    95    年    4     月    28    日
              刑事第十一庭  審判長法  官  蔡榮澤
                                  法  官  何俏美
                                  法  官  魏于傑
上正本證明與原本無異。
如不服本判決，得於收受判決後10日內，向本院提出上訴狀。
                                  書記官  林怡君
中    華    民    國    95    年    5     月    2     日


司法院資訊處製作；財團法人民間司法改革基金會備份。
